臺灣新竹地方法院民事判決
111年度重訴字第137號
原      告  殷志豪
被      告  蔡辰依

上列當事人間刑事附帶民事訴訟請求損害賠償事件，經本院刑事
庭民國111年7月15日裁定移送前來（110年度附民字第139、190
號），本院於民國111年9月21日言詞辯論終結，判決如下：
    主  文
被告應給付原告新臺幣參萬元及自民國一一一年三月十日起至清
償日止，按年息百分之五計算之利息。
原告其餘之訴駁回。
本判決第一項所命之給付得為假執行。但被告如以新臺幣參萬元
為原告預供擔保，得免為假執行。
原告其餘假執行之聲請駁回。 
    事實及理由
一、原告主張：其於民國110年5月13日19時許起，加入臉書社團
    「耀陽講股」，之後透過通訊軟體LINE暱稱「Clover_欣怡
    」、「Peter」、「Gardala鄧經理」向原告佯稱可至Gardal
    a網站操作對沖基金獲利云云，致原告陷於錯誤，依指示匯
    款，陸陸續續匯款合計新臺幣（下同）767萬2,000元，而被
    告則提供自己帳戶之存摺、提款卡及密碼、網路銀行帳號及
    密碼交付與身分不詳、通訊軟體LINE暱稱「李慈中」之詐欺
    集團成員使用，藉以幫助他人掩飾及隱匿詐欺犯罪所得，應
    與其他不詳犯罪成員負連帶賠償責任，依侵權行為法律關係
    提起本件訴訟，聲明：被告應給付原告767萬2,000元及自刑
    事附帶民事訴訟起訴狀送達翌日起至清償日止，按年息5％計
    算之利息，並願供擔保請准宣告假執行。
二、被告則以：只願意賠償本院111年度金訴字第104號刑事判決
    認定與伊帳戶有關之3萬元。
三、按，因故意或過失，不法侵害他人之權利者，負損害賠償責
    任；故意以背於善良風俗之方法，加損害於他人者亦同，民
    法第184條第1項定有明文。刑事判決所認定之事實，於獨立
    之民事訴訟，固無拘束力，惟民事法院就當事人主張之該事
    實，及其所聲明之證據，仍應自行調查斟酌，決定取捨，不
    能概予抹煞（最高法院69年台上字第2674號判例意旨參照）
    。刑事判決所認定之事實，雖無當然拘束獨立民事訴訟判決
    之效力，然刑事判決認定犯罪所由生之理由，如經當事人引
    用，則民事法院即不得恝置不論（最高法院94年度台上字第
    2173號判決意旨參照）。
四、查，原告上開主張之侵權行為事實，經本院111年7月15日11
    1年度金訴字第104號刑事判決，判處被告幫助犯洗錢防制法
    第14條第1項之一般洗錢罪，處有期徒刑4月，併科罰金3萬
    元，罰金如易服勞役，以1,000元折算1日。未扣案之犯罪所
    得3,000元沒收，於全部或一部不能沒收或不宜執行沒收時
    ，追徵其價額。然該件刑事判決認定原告受害部分為其於11
    0年7月5日16時50分許，以自動櫃員機轉帳3萬元至被告設於
    國泰世華商業銀行竹城分行申辦帳號000000000000號帳戶（
    開戶日期：103年6月26日，見本院卷第11～17頁上開刑事一
    審判決正本），則原告所受損害與被告提供帳戶之行為僅在
    3萬元範圍內有相當因果關係；又，原告主張逾3萬元之部分
    ，係各匯入不詳戶名及訴外人呂哲睿、李書桓、陳冠廷、林
    冠廷、周俐玲名義之帳戶（見附民卷第13～15頁附表），
　　審酌前開等人彼此間對於所幫助之詐欺集團，於各別提供帳
    戶後該集團所實施詐欺侵權行為之事實，互無所知，復無互
    相利用他人名義帳戶而為加害行為之意思聯絡，故本件被告
    僅就詐欺集團得款匯入伊本人所提供帳戶之部分，亦即僅就
    伊參與而為加害之提供前揭國泰世華商業銀行竹城分行之部
    分所發生之結果，分別負賠償責任，而非本件被告應與其他
    帳戶提供人於民事法律上須同負連帶賠償責任。從而，原告
    依侵權行為法律關係，請求本件被告賠償原告遭詐騙金額3
    萬元及自刑事附帶民事訴訟起訴狀送達翌日即111年3月10日
    起至清償日止，按年息5％計算之利息（見附民卷第20頁送達
    證書，併參民法第229條第2項、第233條第1項前段、第203
    條規定），為有理由，即無不合，應予准許，爰判決如主文
    第1項所示，逾此範圍之請求，則屬無據，應予駁回，如判
    決主文第2項所示。又，本件係所命給付之金額或價額未逾5
    0萬元之判決，應依職權宣告得假執行，原告陳明願供擔保
    請准宣告假執行，僅係促請法院注意，本院同時依職權酌定
    被告得供相當之擔保金額免為假行，爰依民事訴訟法第389
    條第1項第5款、第392條第2項規定宣告如主文第3項所示。
    至原告敗訴部分，其假執行之聲請失所附麗，應予駁回，如
    主文第4項所示。
五、本件事證已臻明確，兩造其餘攻擊防禦方法、訴訟資料，經
    本院斟酌後，認為均不足影響判決之結果，自無逐一詳予論
    、駁之必要，併此敘明。　
六、本件係原告提起刑事附帶民事訴訟，請求損害賠償事件，依
    依刑事訴訟法第504條第2項規定，本無須繳納裁判費用，且
    經本院刑事庭裁定移送後，於本院民事訴訟程序進行期間亦
    無支付任何訴訟費用，是本院於裁判時即不為訴訟費用負擔
    之諭知，併予敘明。　　
中　　華　　民　　國　　111 　年　　10　　月　　21　　日
                  民事庭      法　官　周美玲
以上正本係照原本作成。
如對本判決上訴，須於判決送達後20日內向本院提出上訴狀，應
附理由並添具繕本1件，且刑事法院依刑事訴訟法第504條第1項
以裁定將附帶民事訴訟移送同院民事庭，依同條第2項規定，固
應免納裁判費，然所應免納裁判費之範圍，以移送前之附帶民事
訴訟為限，一經移送同院民事庭，即應適用民事訴訟法之規定，
故如原告對於敗訴部分全部不服而提起上訴，上訴利益為新臺幣
764萬2,000元，應繳納第二審上訴費用新臺幣11萬5,102元；被
告對於敗訴部分全部不服而提起上訴，上訴利益為新臺幣3萬元
，應繳納第二審上訴費用新臺幣1,500元。　　　　　　　
中　　華　　民　　國　　111 　年　　10　　月　　21　　日
                              書記官　徐佩鈴